【裁判字號】    98,抗,293
【裁判日期】    981027
【裁判案由】    定應執行刑
【裁判全文】
臺灣高等法院臺南分院刑事裁定           98年度抗字第293號
抗  告  人
即受 刑 人  甲○○
上列抗告人因數罪併罰案件，不服臺灣嘉義地方法院中華民國98
年8月19日裁定（98年度聲字第1011號），提起抗告，本院裁定
如下：
    主  文
抗告駁回。
    理  由
一、抗告意旨略以：
(一)、裁定書附表編號（四）（即原聲請書一覽表編號三）稱抗告
    人因於97年2月19日，犯毒品危害防制條例第10條第1項之施
    用第一級毒品罪，經臺灣高雄地方法院以97年度審簡字第70
    27號判決判處有期徒刑6月等語，該案抗告人未犯該罪，且
    檢察官未依刑事訴訟法第251條第1項之規定，依偵查所得之
    證據，足認抗告人有犯罪嫌疑後提起公訴，抗告人迄今尚未
    接獲該罪起訴書。
(二)、檢察官依據刑事訴訟法第451條以簡易判決向臺灣高雄地方
    法院提出聲請，以97年度審簡字第7027號判處有期徒刑6月
    ，依據刑事送訴訟法第454條第1項第5款：自簡易判決送達
    之日起10日內，得提起上訴之曉示。但不得上訴者，不在此
    限。抗告人迄今未接獲判決書，原判決法院亦未以公示送達
    為之。
(三)、綜上以觀，本案之公訴及判決程序顯於法未合，抗告人難以
    折服，爰依刑事訴訟法第415條第1項第4款規定提起抗告，
    抗告人所提理由正當，請依據刑事訴訟法第413條第1項以另
    一裁定將原裁定撤銷，或另以適當裁判為之云云。
二、按數罪併罰，有2裁判以上者，依刑法第51條之規定，定其
    應執行之刑；宣告多數有期徒刑者，於各刑中之最長期以上
    ，各刑合併之刑期以下定其刑期，但不得逾30年。同法第53
    條、第51條第5款分別定有明文。次按，送達文書，除本章
    有特別規定外，準用民事訴訟法之規定，刑事訴訟法第62條
    定有明文。又送達於受送達人之住居所、事務所或營業所行
    之。送達於住所、居所、事務所或營業所，不獲會晤應受送
    達人者，得將文書附與有辨識事理能力之同居人或受僱人，
    民事訴訟法第136條第1項及第137條第1項亦分別定有明文。
三、經查：
(一)、抗告人即受刑人甲○○於民國（下同）97年2月19日19時許
    回溯24小時內某時，在不詳地點，以不詳方式，施用第一級
    毒品海洛因1次，嗣於97年2月19日16時20分許，在高雄市○
    ○區○○路與和平路口，因其為毒品列管人口而為警盤查，
    並經其同意採集尿液送驗，結果呈海洛因代謝後嗎啡、可待
    因陽性反應，有正修科技大學超微量研究科技中心97年3月
    19日檢驗報告、嫌疑人尿液採證代碼對照表（代碼：VＺ000
    00000000號）、列管毒品人口尿液檢體採集送驗紀錄表可證
    （見高雄市政府警察局新興分局高市警新分偵字第09700097
    53號卷第4至6頁），並經臺灣高雄地方法院檢察署檢察官於
    97年6月11日以97年度毒偵字第3336號提起公訴，由台灣高
    雄地方法院以97年審訴字第2354號繫屬在案，已經本院調臺
    灣高雄地方法院97年度審訴字第2354號全卷核閱無誤（見該
    卷第2頁），該院於97年6月20日送達受刑人甲○○應於97年
    7月15日之傳票1紙，有其母蔡蓮嬌之收受證書在卷可查，受
    刑人經傳喚未到，因受刑人已另案遭通緝，該院乃於97年7
    月23日發佈通緝，受刑人甲○○於同年9月3日緝獲，並經訊
    問後以新台幣1萬元交保，而撤銷通緝，受刑人並於同年10
    月31日到庭，並就檢察官起訴之事實認罪，故該院於同年11
    月26日裁定由受命法官獨任逕以審易判決處刑，並改分為97
    年審簡字第7027號（見同上卷第8、18至23、31、33頁），
    該裁定並於同年12月2日由其母蔡蓮嬌收受送達（見臺灣高
    雄地方法院97年度審簡字第7027號卷第8頁），該院於同年
    12月26日以97年度審簡字第7027號刑事判決，判處受刑人甲
    ○○施用第一級毒品，處有期徒刑6月，復於98年1月5日送
    達於其母蔡蓮嬌，有送達證書可稽（見同上卷第13頁），合
    先敘明。
(二)、抗告人雖辯稱該案檢察官未起訴，且其未收受起訴書、判決
    書，該案之公訴及判決程序顯於法未合云云。惟查，如前所
    述，該案確經檢察官起訴在案，受刑人亦曾出庭表示認罪，
    是其辯稱該案未經起訴，即無憑採。次查，該案之相關書狀
    均由其母蔡蓮嬌收受，有該院之送達證書、被告前案紀錄表
    、出入監紀錄表、個人基本資料查詢表、全戶戶籍資料查詢
    結果在卷可稽，其中受刑人出庭之97年10月31日之傳票，亦
    由其母代為收受，受刑人並出庭認罪，前已述及，依上開說
    明，顯見該案判決書已於98年1月15日由其母親於抗告人住
    所收受，其時抗告人並未在監在押，而合法送達，抗告人前
    開所辯，顯無可採。
(三)、綜上，抗告人上開所辯，均無可採，原裁定依檢察官之聲請
    定應執行刑，經核並違誤，本件抗告，為無理由，應予駁回
    。
四、據上論結，應依刑事訴訟法第412條，裁定如主文。
中    華    民    國    98    年    10    月    27    日
                  刑事第三庭    審判長法  官  陳義仲
                                      法  官  楊清安
                                      法  官  宋明中
以上正本證明與原本無異。
如不服本裁定，應於收受本裁定後五日內向本院提出抗告狀。
                                      書記官  王薇潔
中    華    民    國    98    年    10    月    28    日
原裁定之附表：
（一）因於97年9月30日，犯毒品危害防制條例第10條第1項之施
      用第一級毒品罪，經臺灣高雄地方法院以97年度審訴字第
      5051號判決判處有期徒刑6月，於97年12月22日確定。
（二）因於97年9月30日，犯毒品危害防制條例第10條第2項之施
      用第二級毒品罪，經臺灣高雄地方法院以97年度審訴字第
      5051號判決判處有期徒刑2月，於97年12月22日確定。
（三）因於97年9月2日，犯毒品危害防制條例第10條第1項之施
      用第一級毒品罪，經本院以98年度朴簡字第31號判決判處
      有期徒刑6月，如易科罰金，以新臺幣1,000元折算1日，
      於98年2月19日確定。（上開3罪嗣經本院以98年度聲字第
      825號裁定如易科罰金，均以新臺幣1,000元折算1日。應
      執行有期徒刑1年，如易科罰金，以新臺幣1,000元折算1
      日。）
（四）因於97年2月19日，犯毒品危害防制條例第10條第1項之施
      用第一級毒品罪，經臺灣高雄地方法院以97年度審簡字第
      7027號判決判處有期徒刑6月，如易科罰金，以新臺幣1,0
      00元折算1日，於98年1月17日確定。
（以下空白）


司法院資訊處製作；財團法人民間司法改革基金會備份。
